【裁判字號】    90,台上,7276
【裁判日期】    901129
【裁判案由】    貪污
【裁判全文】
最高法院刑事判決                                九十年度台上字第七二七六號
    上  訴  人  甲○○
右上訴人因貪污案件，不服台灣高等法院中華民國九十年八月三十一日第二審判決（
九十年度上訴字第二一八二號，起訴案號：台灣桃園地方法院檢察署八十九年度偵字
第一三三七七號），提起上訴，本院判決如左：
    主  文
上訴駁回。
    理  由
按刑事訴訟法第三百七十七條規定：上訴於第三審法院，非以判決違背法令為理由，
不得為之。是提起第三審上訴，應以原判決違背法令為理由，係屬法定要件，如果上
訴理由狀未依據卷內訴訟資料，具體指摘原判決不適用何種法則或如何適用不當，或
所指摘原判決違法情事，顯與法律規定得為第三審上訴理由之違法情形，不相適合時
，均應認其上訴為違背法律上之程式，予以駁回。上訴意旨略以：原判決未述憑以
認定上訴人甲○○有侵占犯意之積極證據，未說明不採上訴人辯解及證人溫光國有利
證言之理由，有採證違背經驗法則及判決不備理由之違法。惟原判決引用第一審判決
書，認定上訴人有連續侵占公有財物犯行，因而維持第一審論處上訴人連續依據法令
從事公務之人員，侵占公有財物罪刑（有期徒刑三年，褫奪公權三年），已詳所憑
證據與認定之理由，且說明侵占罪係即成犯，凡對自己持有之他人所有物，有變易持
有為所有之意思時，即應構成犯罪，縱事後將侵占之物設法歸還，亦無解於罪名之成
立，上訴人未經同意，將其持有之桃園縣龍潭鄉公所停車費擅行挪作私用時，即有不
法所有之意圖，且犯罪行為已經成立，所辯當時已知將來交接業務時須補足差額，應
無永遠侵占不還之意云云，不足採信之理由，綦詳，並採信溫光國所述上訴人已繳還
全部財物之證詞，因而依貪污治罪條例第八條第二項之規定減輕其刑。經核原判決所
為論均與卷內證據資料相符，其證據之取捨與證據證明力判斷職權之行使，暨法則
適用之論，亦均無違背證據法則與實定法則。從形式上觀察，並無違背法令之情形
存在。上訴意旨置原判決理由已明白論斷之事項於不顧，泛詞指摘，對於原審採證認
事之職權行使，究竟如何違背法令，並未依據卷內訴訟資料為具體之指摘，仍執陳詞
，否認犯罪，又徒憑己見，漫指原判決適用法則不當及理由不備，殊非適法之第三審
上訴理由，應認其上訴違背法律上之程式，予以駁回。
據上論結，應依刑事訴訟法第三百九十五條前段，判決如主文。
中      華      民      國     九十     年     十一     月    二十九    日
                              最高法院刑事第三庭
                                  審判長法官  陳  錫  奎
                                        法官  洪  清  江
                                        法官  李  伯  道
                                        法官  呂  丹  玉
                                        法官  花  滿  堂
      右正本證明與原本無異
                                              書  記  官
中      華      民      國     九十     年     十二     月      五      日


司法院資訊處製作；財團法人民間司法改革基金會備份。
